臺灣苗栗地方法院民事判決　　　　　　　　　　　　　九十二年度簡上字第七二號
　　上　訴　人　甲○○
　　被　上訴人　乙○○
當事人間請求損害賠償事件，上訴人對於民國九十二年九月四日本院苗栗簡易庭九十
二年度苗簡字第三四六號第一審判決提起上訴，本院於九十三年五月三十一日言詞辯
論終結，判決如下：
    主    文
上訴駁回。
第二審訴訟費用由上訴人負擔。
    事　　實
甲、上訴人方面：
一、聲明：(一)原判決廢棄；(二)駁回被上訴人在第一審簡易之訴。
二、陳述：除與原審判決書所載相同者，茲予引用外，另補稱：
    (一)伊與被上訴人係為姑嫂關係，因被上訴人於民國九十一年三月二十四日十一時
      許，在苗栗縣頭份鎮尖下里十三鄰二五○號客廳內，無故撕毀伊之物品一時氣
      憤下，才分以「妳（指被上訴人）討客兄的場所是我借妳的」、「客兄帶著去
      把小孩拿掉」、「在一起睡打赤膊」、「我當時看到的就是女上男下」等語揭
      露被上訴人確曾有外遇之情形，實無毀謗被上訴人之不法犯意。
    (二)又上開客廳，當日雖為掃墓準備宴請親友之場所，然伊上開言詞之際，尚未進
      行宴客，且亦非公眾得以出入之狀態，並不能依此逕認不法侵害之情事。再者
      ，倘若仍認伊須負損害賠償之責，仍應參酌伊為家庭主婦，並無任何工作，原
      審認定之慰撫金額八萬元委實甚高。
三、證據：聲請訊問證人鍾鳳美、李雲明二人。
乙、被上訴人方面：
一、聲明：如主文所示。
二、陳述：除與原審判決書所載相同者，茲予引用外，補稱：伊並未撕毀上訴人任何
    物品，且未曾有外遇墮胎等情，均為上訴人所誣指，損及名譽。
三、證據：援用原審之立證方法。
丙、本院依職權調閱本院九十二年度簡上字第五０號刑事卷宗。
    理   由
一、本件被上訴人起訴主張，上訴人曾多次辱罵伊，復於前開時地，趁宴請親友之場
    合，當場指稱：「妳（指被上訴人）跟人家討客兄的場所，還是我借給妳的」、
    「客兄帶著去把小孩拿掉」、「跟客兄抱在一起睡時，都是打赤膊」、「你跟客
    兄那麼久了，你們姿勢都是女上男下嘛」、「我不時看到的，就是女上男下」等
    不實言詞，致毀損被上訴人之名譽，爰依民法第一百九十五條第一項之規定，請
    求慰撫金之損害賠償。上訴人則以因被上訴人無故撕毀伊之物品一時氣憤下，才
    分以前開言語，揭露被上訴人確曾有外遇之情形，實無毀謗被上訴人之不法犯意
    。且客廳尚未宴客，亦非公眾得以出入之狀態，倘若仍認伊須負損害賠償之責，
    應參酌伊為家庭主婦，並無任何工作，原審認定之慰撫金額八萬元委實甚高等語
    ，資為抗辯。
二、被上訴人主張兩造為姑嫂關係，上訴人分以上開言詞指稱被上訴人確曾有外遇及
    墮胎等情，為上訴人所不爭執，復有證人羅錦文、傅炳垣及張玉梅（即張沛如）
    ，分於刑事案件偵審中到庭證述屬實，上訴人並經本院以九十二年度簡上字第五
    ０號判決有罪確定，堪信被上訴人之主張為真實。上訴人雖辯稱並無毀謗之不法
    犯意，當時亦非不特定人所得共見共聞等語，並舉證人鍾鳳美為證，惟查：證人
    鍾鳳美於前揭刑事二審程序及本院調查中均證稱：被上訴人曾於墮胎後與一男子
    到其家中居住等語，然對於通姦、墮胎之時地及該名男子之姓名，均未能具體證
    述等情，尚難僅憑前開不明確之證詞，率爾認定上訴人指述之言語為真實。次查
    ：九十一年三月二十四日十一時許，既為兩造家族掃墓，並準備在苗栗縣頭份鎮
    尖下里十三鄰二五○號客廳內準備宴請親友，則親友衡情進出客廳不一，復有鄰
    開刑事亦為相同之審定，上訴人前開所辯，為無理由，不足採信。
三、綜上所述，上訴人既然無從證實所指述者與事實相符，且明知被上訴人為有配偶
    之人，仍故意於上開公眾出入之宴會場合，在兩造諸多親友及鄰居面前，為前揭
    足以毀損被上訴人名譽之言語，被上訴人爰依民法第一百九十五條第一項前段請
    求上訴人非財產上損害，為有理由，應予准許。是則，參酌案發地點為純樸之苗
    栗縣頭份鎮，被上訴人係高中畢業，經營貨運公司多年，有田地一筆、車子一輛
    ，上訴人則有房地一棟及些許投資等情（分見原審卷第七至二二頁、第三九至三
    六頁），原審命上訴人須給付被上訴人八萬元之精神上慰撫金，及自九十二年五
    月八日起至清償日止，按年息百分之五計算之法定遲延利息，於法並無不合。上
    訴意旨指摘原判決不當，求予廢棄改判，為無理由，應予駁回其上訴。
四、本件事證已臻明確，上訴人聲請訊問證人李雲明部分，自無再訊問之必要，併此
    敘明。
五、據上論結，本件上訴人之上訴為無理由，依民事訴訟法第四百三十六條之一第三
    項、第四百四十九條第一項、第二項、第七十八條，判決如主文。
中　　　華　　　民　　　國　　九十三　　年　　　六　　　月　　 十四 　　日
                                民事庭審判長法      官  陳鴻斌
                                            法      官  王萬金
                                            法      官  吳振富
正本係照原本作成。
本判決不得上訴。
中　　　華　　　民　　　國　　九十三　　年　　　六　　　月　　 十四 　　日
　　　　　　　　　　　　　　　　　　　　　　法院書記官　陳玲誼
